【裁判字號】    89,簡抗,5
【裁判日期】    890617
【裁判案由】    損害賠償
【裁判全文】
臺灣基隆地方法院民事裁定  八十九年度簡抗字第五號
    抗  告  人  甲○○
    相  對  人  乙○○
右抗告人與相對人間損害賠償事件，對於本院基隆簡易庭中華民國八十八年三月二十
日八十八年度基簡字第五九四號第一審裁定，提起抗告，本院第二審合議庭裁定如左
：
    主      文
抗告駁回。
抗告程序費用由抗告人負擔。
    理      由
一、本件抗告意指略以：抗告人於民國八十九年二月二十五日就本院基隆簡易庭八十
    九年一月二十五日八十七年度基簡字第五九四號第一審判決提起上訴，自上訴時
    起就一直等待法院通知繳交裁判費，久候多時均未接到通知，經與法院書記官聯
    絡後，方知法院裁定早已寄出，且已因逾時退回，而遭法院裁定駁回上訴。惟抗
    告人並非故意不繳裁判費，實因抗告人所住社區之郵差，服務態度為人詬病，抗
    告人不在家，郵差卻未將法院送達文書之掛號信件交由社區警衛代收，亦未制作
    送達通知書黏貼於抗告人住所之門首，使抗告人不知寄存之事實，其送達應不合
    法，原審逕以抗告人逾期未繳裁判費而駁回上訴，實有違誤，請求撤銷原裁定，
    准予抗告人上訴之機會等語。
二、按法院送達之文書，依卷內所附之送達回證及郵務送達公文封，如形式上已符合
    送達之方式，即推定該送達合法，不容任意憑空指摘送達不合法。經查，本件應
    送達之本院基隆簡易庭中華民國八十八年三月二十日八十八年度基簡字第五九四
    號第一審裁定，經原審交基隆郵局投遞，該局郵務士分別於八十九年三月六日及
    同年三月七日兩次投遞，均因未獲會晤應受送達人亦無受領文書之同居人或受僱
    人，而無法投遞，乃於八十九年三月八日制作送達通知單，黏貼於應受送達人門
    首，並寄存於基隆市警察局第二分局東光派出所以為送達，此有卷附送達證書、
    郵務送達公文封附卷可稽，是該送達形式上即推定合法，而抗告人復無法舉出可
    供本院調查之證據，以證明本件送達不合法，其空言指摘云云，即非可取。且按
    提起民事第二審上訴，應依民事訴訟費用法第十八條規定繳納裁判費，為必須具
    備之程式。抗告人提起上訴未具繳納裁判費，經原審裁定命其於五日內補正，抗
    告人逾期未繳，其上訴即不能認為合法。原審為上訴駁回之裁定，並無不合，抗
    告意旨聲明廢棄，為無理由，應予駁回。
三、據上論斷，本件抗告為無理由，依民事訴訟法第四百三十六條之一第三項、第四
    百九十二條第一項、第九十五條、第七十八條，裁定如主文。
中      華      民      國    八十九    年      六      月      十七    日
                                    台灣基隆地方法院民事庭
                                            審判長法  官  李  木  貴
                                                  法  官  林  金  發
                                                  法  官  林  李  達
右為正本，係照原本作成。
本件不得抗告。
中      華      民      國    八十九    年      六      月    二十二    日
                                              法院書記官  盧  鏡  合


司法院資訊處製作；財團法人民間司法改革基金會備份。
